臺灣基隆地方法院刑事判決　　　　　　　 94年度易字第217號
公　訴　人　臺灣基隆地方法院檢察署檢察官
被　　　告　乙○○　男　29歲.
上列被告因違反毒品危害防制條例案件，經檢察官提起公訴（94
年度毒偵字第520號），並經本院合議庭裁定由受命法官獨任進
行簡式審判程序，判決如下：
    主      文
乙○○連續施用第二級毒品，處有期徒刑伍月，如易科罰金以參
佰元折算壹日。
    事實及理由
一、本件犯罪事實應補充「被告乙○○曾因竊盜、違反麻醉藥品
    管理條例案件，分別於民國90年7月6日、90年7月27日經本
    院、臺灣高等法院以90年度基簡字第369號、90年度上更一
    字第61號判決各判處有期徒刑3月、2年6月，分別於90年10
    月22日、90年9月6日確定，經臺灣高等法院裁定應執行有期
    徒刑2年7月；其復因毒品案件，經本院於91年4月10日以90
    年度基簡字第275號判決有期徒刑5月，於91年5月13日確定
    ，前開2案接續執行，於92年10月16日假釋出獄，嗣經撤銷
    假釋執行殘刑（不構成累犯）。其不知悔改，復基於施用第
    二級毒品之概括犯意，自94年1月17日某時起至94年2月2日
    凌晨某時止（起訴書誤繕為94年2月2日為警採尿前回溯96小
    時內之某時），在汐止友人住處（起訴書誤繕為不詳處所）
    ，約1天施用2次之頻率，以將第二級毒品安非他命置於吸食
    器燒烤產生煙霧吸用之方式，連續施用第二級毒品安非他命
    多次。」、證據應補充；「被告於本院準備程序及審判程序
    之自白。」，應適用之法條應補充：「被告持有第二級毒品
    安非他命係供施用，其持有之低度行為應為施用之高度行為
    所吸收，不另論罪。公訴人雖就被告自94年2月2日採尿前96
    小時內某時施用第二級毒品安非他命之犯行起訴，就被告其
    餘施用第二級毒品之事實未予起訴，然未起訴部分之犯罪事
    實與起訴部分，有連續犯之裁判上一罪關係，為起訴之效力
    所及，本院自應併予審究。扣案之第一級毒品海洛因淨重0.
    96公克，與本案被告施用第二級毒品安非他命案件無涉，不
    予宣告沒收，附此說明。」外，餘均引用如附件檢察官起訴
    書之記載。
二、據上論斷，應依刑事訴訟法第273條之1第1項、第284條之1
    、第299條第1項前段、第310條之2、第454條第2項，毒品危
    害防制條例第10條第2項、第23條第2項，刑法第11條前段、
    第56條、第41條第1項前段，罰金罰鍰提高標準條例第2條，
    判決如主文。
本案經檢察官林伯宇到庭執行職務。
中　　華　　民　　國　　94　　年　　6　　月　　27　　日
                  刑事第二庭法  官    何怡穎
以上正本證明與原本無異。
對於本件判決如有不服，應於收受送達後10日內，向本院提出上
訴書狀，上訴於臺灣高等法院，並按他造當事人之人數附具繕本
。
中　　華　　民　　國　　94　　年　　6　　月　　27　　日
                            書記官    李繼業
附錄本案論罪科刑法條：
毒品危害防制條例第10條第2 項
施用第二級毒品者，處3 年以下有期徒刑。
附件：
臺灣基隆地方法院檢察署檢察官起訴書
　　　　　　　　　　　　　　　　　　94年度毒偵字第520 號
　　被　　　告　乙○○　男　28歲（民國○○年○月○○日生）
　　　　　　　　　　　　籍設基隆市○○區○○路258號2樓
　　　　　　　　　　　　國民身分證統一編號：Ｚ000000000號
上列被告因違反毒品危害防制條例案件，業經偵查終結，認應提
起公訴，茲敘述犯罪事實、證據並所犯法條如下：
一、乙○○前因施用毒品案件，經裁定送觀察、勒戒後，認無繼
　　 續施用毒品之傾向，由本署檢察官以90年度毒偵緝字第104
　　 號為不起訴處分確定。嗣再因施用毒品案件，經觀察、勒戒
　　 後，認有繼續施用毒品之傾向，經送強制戒治（業於民國92
　　 年4 月2 日期滿），由本署檢察官以91毒偵字第123 號聲請
　　 簡易判決處刑，經臺灣基隆地方法院判處有期徒刑5 月確定
　　 ，於92年10月16日縮刑期滿假釋出監交付保護管束。另因施
　　 用毒品案件，由本署檢察官以93毒偵字第2083號、第2184號
　　 聲請簡易判決處刑，經臺灣基隆地方法院於94年1月10日判
　　 處有期徒刑4月確定（尚未執行）。詎仍未戒除毒癮，復基
　　 於施用毒品之犯意，於94年2月2日為警採尿前回溯96小時內
　　 之某時，在不詳處所，施用第二級毒品安非他命1次，嗣為
　　 警於94年2月2下午2時20分許，在基隆市信義區○○○路與
　　 仁一路路口處因盤查查獲，並扣得毒品海洛因毛重1.3公克
　　 （涉持有第一級毒品海洛因部份，另行偵辦），經警採其尿
　　 液送驗後，始知上情。
二、案經臺北縣政府警察局金山分局報告偵辦。
　　　　 證據並所犯法條
一、訊據被告固坦承有施用毒品安非他命之犯行，惟辯稱：伊最
　　 後1次係約2星期前在基隆市○○路之住處施用毒品安非他命
　　 云云。
　　 惟查，被告為警查獲採集之尿液經送驗結果，係呈安非他命
　　 類之陽性反應，此有台灣檢驗科技股份有限公司出具之濫用
　　 藥物尿液檢驗報告1份附卷可稽，被告上開所辯顯不足採。
　　 此外並有不起訴處分書、簡易判決處刑書及刑案資料查註紀
　　 錄表在卷足憑，則被告犯嫌堪以認定。
二、核被告所為，係犯毒品危害防制條例第10條第2 項之施用第
　　 二級毒品罪嫌。
三、依毒品危害防制條例第23條第2 項、刑事訴訟法第251 條第
　　 1項提起公訴。
　　 此　 致
臺灣基隆地方法院
中　　華　　民　　國　　94　　年　　4 　　月　　27　　日
　　　　　　　　　　　　　　　檢察官　甲　○　○
本件正本證明與原本無異
中　　華　　民　　國　　94　　年　　5　　月　　3　　日
　　　　　　　　　　　　　　　書記官　陶　愛　玲
附錄所犯法條：
毒品危害防制條例第10條第2項
　　 施用第二級毒品者，處 3 年以下有期徒刑。
